臺灣臺中地方法院刑事判決　　　　　　　　　　　　　九十一年度易字第九八九號
　　公　訴　人　臺灣臺中地方法院檢察署檢察官
　　被　　　告　甲○○
右列被告因違反商標法案件，經檢察官聲請簡易判決處刑（九十一年度偵字第二九八
六號），本院臺中簡易庭認不得逕以簡易判決處刑，移由本院刑事庭依通常程序審理
，本院判決如左：
    主  文
甲○○明知為於類似商品，使用相同於他人註冊商標之圖樣之商品而販賣，處有期徒
刑月，如易科罰金，以佰元折算壹日。緩刑貳年。
扣案如附表所示之仿冒商品共計貳拾肆件，均沒收。
    事  實
一、如附件一、二、三所示之圖樣係法商．路易威登馬爾悌耶公司（下稱ＬＶ公司）
    向我國經濟部中央標準局（民國八十八年一月二十六日改制為智慧財產局）或改
    制後之經濟部智慧財產局申請註冊，而分別對各該商標註冊證所載之專用商品，
    於各該專用期間內，取得商標專用權之商標圖樣，現均仍在商標專用期限內。甲
    ○○明知姓名年籍不詳綽號「小張」之成年男子於九十一年二月四日晚上，在臺
    中市○區○○路逢甲大學前所持以兜售之商品，均係與ＬＶ公司所生產而使用有
    如附件一、二、三所示商標圖樣之商品相類似之商品，且於該商品使用相同於Ｌ
    Ｖ公司前開註冊商標之圖樣，竟基於轉售圖利之犯意，以不分大小，每件均係新
    臺幣（下同）二百元之價格購入如附表所示之仿冒商品共計二十四件，並在未經
    ＬＶ公司准許或授權之情形下，於同年月五日晚上，在上址設攤陳列如附表所示
    之仿冒商品，欲以每件二百九十九元之價格，販賣予不特定人。嗣於當日二十時
    五十分許，甲○○尚未賣出任何如附表所示之仿冒商品時，即經警當場查獲，並
    扣得如附表所示之仿冒商品共計二十四件。
二、案經ＬＶ公司訴由臺中市警察局第一分局報告臺灣臺中地方法院檢察署檢察官偵
    查後，聲請簡易判決處刑。
    理  由
一、訊之被告甲○○對於有於右揭時、地販入如附表所示之仿冒商品，且設攤陳列欲
    轉賣圖利之事實，固坦承不諱，惟辯稱並不曉得不可以販賣這種商品云云。經查
    ：
（一）右揭事實，除據被告供認明碓外，亦據告訴人ＬＶ公司之告訴代理人乙○○於
      警訊中指訴綦詳，並有臺中市警察局第一分局扣押筆錄在卷可證。
（二）而如附件一、二、三所示之圖樣乃係告訴人ＬＶ公司先後向我國經濟部中央標
      準局（現已改制為智慧財產局）或改制後之經濟部智慧財產局申請註冊，並分
      別對各該商標註冊證所載之專用商品，於各該專用期間內，取得商標專用權，
      均仍在商標專用期限內等情，則有經濟部中央標準局商標註冊證二紙、中華民
      國商標註冊證一紙附卷可稽。可知ＬＶ公司就附件一、二、三各商標註冊證所
      載之商標圖樣，對於所指定之專用商品係有商標專用權至明。
（三）又扣案如附表所示之仿冒商品，並非告訴人ＬＶ公司所生產之真品，惟就商品
      之材質、圖樣，除其中一件係鐵製材質外，餘均與告訴人前述享有商標專用權
      之商品項目及商標圖樣相同，商品款式亦均與真品類似等情，業據告訴人訓練
      、授權及指派負責鑑定附有如附件所示商標圖樣之商品真偽之鑑定人宋曉嵐出
      具之路易威登產品鑑定報告一份可資參佐，並有證明書一紙、扣案之仿冒商品
      二十四件、卷附之仿冒商品照片九張在卷足憑。是以被告所販入並陳列而欲售
      出之如附表所示之仿冒商品，係使用相同於ＬＶ公司如附件一、二、三所示之
      註冊商標圖樣之類似商品一節，應臻明確。
（四）被告復自承：「我原本在逢甲大學那邊擺攤，賣日本風的包包，後來有壹個男
      子過來問我有沒有要賣皮夾，他說他不要做了，看我要不要接手，我跟他買時
      並沒有擺攤，是第二天才賣皮夾的，但是一擺設就被查獲了。」等語，有本院
      審理筆錄可考，足徵被告販入上開仿冒商品，確係基於轉賣圖利之意思而為之
      ，要屬無疑。
（五）被告雖辯稱不曉得不可以販賣仿冒商品，惟按明知為於類似商品，使用相同於
      他人註冊商標之圖樣之商品而販賣、意圖販賣而陳列、輸出或輸入者，處一年
      以下有期徒刑、拘役或科或併科新臺幣五萬元以下罰金。商標法第六十三條定
      有明文。刑法第十六條前段復規定：「不得因不知法律而免除刑事責任。」基
      此，被告上開所辯，仍無解其應負之刑事責任。
（六）綜上，被告就右揭事實所為之自白，核與事實相符，堪予信採。從而，本件事
      證明確，被告犯行，堪以認定。
二、核被告所為，係犯商標法第六十三條之明知為仿冒商標商品而販賣罪。茲析述如
    下：
（一）按所謂販賣行為，並不以販入之後復行賣出為要件，祇要以營利為目的而購入
      或賣出，有一於此，其犯罪即為完成。最高法院六十七年台上字第二五００號
      判例可資參照。是被告甲○○基於轉賣圖利之犯意，而向綽號「小張」之人購
      入如附表所示之仿冒商標商品，核係犯商標法第六十三條之明知為仿冒商標商
      品而販賣罪。公訴人認被告僅係犯同法條之明知為仿冒商標商品，意圖販賣而
      陳列罪，尚有未洽。然因上開二罪均係規定在同一條項，故無變更法條之問題
      。
（二）又被告係於本件被查獲當日即九十一年二月五日首次將扣案之仿冒商品設攤陳
      列，至於前一日即二月四日則只是向綽號「小張」之成年男子買入，並未擺放
      在攤位上等情，業據被告於本院審理時供陳明確，公訴人認被告係自九十一年
      二月四日晚上起至翌日二月五日止，連續二次意圖販賣而陳列如附表所示之仿
      冒商品，應依刑法第五十六條規定，論以連續犯，並依法加重其刑，亦有誤會
      ，附此明。
（三）爰審酌被告因年輕識淺，且於被查獲地點之逢甲大學夜市中，確實有多處設攤
      販售類似扣案仿冒商品之攤位，被告陳稱：因為逢甲學那邊有很多在賣這種包
      包，不曉得不可以賣等語，尚非無據，其買入之仿冒商品數量不多，且均未大
      賣出即被查獲，對告訴人權益損害尚輕，但已就真正商標權所表彰之品質及商
      譽有所影響，並破壞我國致力於智慧財產權保護之國際聲譽，犯後則能坦白犯
      行，態度良好等一切情狀，量處如主文第一項所示之刑，並諭知易科罰金之折
      算標準。末查，被告前未曾受有期徒刑以上刑之宣告，有臺灣臺中地方法院檢
      察署刑案資料查註紀錄表、臺灣高等法院被告全國前案紀錄表各一份可按，被
      告所犯情節輕微，犯後又能坦承犯行，深具悔意，其經此偵審程序，當知所警
      惕，信無再犯之虞，本院綜核各情，認所宣告之刑以暫不執行為適當，併予宣
      告緩刑二年，以啟自新。
三、扣案如附表所示之仿冒商品共計二十四件，係被告違犯商標法第六十三條之罪所
    陳列之商品，爰依同法第六十四條規定，沒收之。
據上論斷，應依刑事訴訟法第四百五十二條、第二百九十九條第一項前段，商標法第
六十三條、第六十四條，刑法第十一條前段、第四十一條第一項前段、第七十四條第
一款，罰金罰鍰提高標準條例第二條，判決如主文。
本案經檢察官陳棟杰到庭執行職務
中      華      民      國      九十一      年      七     月    一     日
                                臺灣臺中地方法院智慧財產權法庭
                                    法  官  莊    嘉    蕙
右正本證明與原本無異。
如不服本判決，應於送達後十日內向本院提出上訴狀（須附繕本），上訴於臺灣高等
法院臺中分院。
                                    書記官
中      華      民      國      九十一      年      七    月     一     日
附錄論罪科刑法條
商標法第六十三條
明知為前條商品而販賣、意圖販賣而陳列、輸出或輸入者，處一年以下有期徒刑、拘
役或科或併科新臺幣五萬元以下罰金。
~FO
附表：
┌──┬──────────────┬───────┬─────┬───────────┐
│編號│仿 冒 商 品 名 稱           │仿冒商標圖樣  │數量（件）│ 備      註           │
├──┼──────────────┼───────┼─────┼───────────┤
│ 一 │仿冒ＬＶ手提袋              │如附件一      │一        │                      │
├──┼──────────────┼───────┼─────┼───────────┤
│ 二 │仿冒ＬＶ皮夾（長形）        │如附件一      │五 │                      │
├──┼──────────────┼───────┼─────┼───────────┤
│ 三 │仿冒ＬＶ名片皮夾            │如附件一      │七        │                      │
├──┼──────────────┼───────┼─────┼───────────┤
│ 四 │仿冒ＬＶ附鑰匙圈皮夾        │如附件一      │一        │                      │
├──┼──────────────┼───────┼─────┼───────────┤
│ 五 │仿冒ＬＶ小錢包              │如附件二      │三        │圖樣雖如附件一，但非屬│
│    │                            │              │          │附件一之專用商品項目  │
├──┼──────────────┼───────┼─────┼───────────┤
│ 六 │仿冒ＬＶ鐵製名片夾          │如附件二      │一        │係與附件二專用商品「名│
│    │                            │              │          │片皮夾」類似之商品    │
├──┼──────────────┼───────┼─────┼───────────┤
│ 七 │仿冒ＬＶ置錢物之皮夾（長形）│如附件三      │三        │                      │
├──┼──────────────┼───────┼─────┼───────────┤
│ 八 │仿冒ＬＶ置錢物之皮夾（方形）│如附件三      │三        │                      │
├──┼──────────────┴───────┼─────┼───────────┤
│    │合                                      計  │二十四    │                      │
└──┴──────────────────────┴─────┴───────────┘
